臺灣臺南地方法院刑事判決　　　　　　　 94年度易字第489號
公　訴　人　臺灣臺南地方法院檢察署檢察官
被　　　告　戊○○　男　40歲.
被　　　告　丁○○　男　26歲.
上列被告因竊盜等案件，經檢察官提起公訴（94年度偵字第4609
號、5092號、6453號），被告就被訴事實為有罪之陳述，本院合
議庭裁定由受命法官就被告二人部分，行簡式審判程序，判決如
下：
    主  文
馮亮保結夥三人，竊盜，累犯，處有期徒刑捌月。又故買贓物，
累犯，處有期徒刑參月。應執行有期徒刑拾月。
丁○○連續結夥三人，竊盜，處有期徒刑捌月。
    事  實
    事實及理由
一、戊○○前因違反肅清煙毒條例、麻醉藥品管理條例等案件，
    經法院判處有期徒刑三年六月、四月，定應執行刑有期徒刑
    三年十月確定，於八十二年七月四日起入監執行，於八十五
    年三月二十日假釋付保護管束，惟其於假釋期間更犯違反槍
    砲彈藥刀械管制條例案件，經法院判處有期徒刑十月確定，
    並撤銷假釋，戊○○則自八十六年十一月四日入監執行，於
    八十九年十二月二十一日因縮短刑期假釋付保護管束，於九
    十二年四月十二日期滿，未經撤銷，以執行完畢論。
二、甲○○（待到案後另行審結）於94年4月6日凌晨1時30分許
    ，與戊○○、丁○○結夥三人，共同意圖為自己不法所有，
    至臺南縣將軍鄉鯤鯓村236號「朝天宮」徒手竊取「朝天宮
    」所有、由丙○○管領之不鏽鋼護欄三座及鐵門二座（價值
    約新臺幣五萬元），並將之搬上由甲○○另案竊得之車牌號
    碼TK-0199號自用小貨車上；嗣經警於同日凌晨2時30分許，
    在臺南縣佳里鎮○○路與成功路交岔路口，盤查查獲，並扣
    得前開不鏽鋼護欄及鐵門（均業經發還）、自用小貨車（業
    經發還）及甲○○持以行竊自用小貨車之扳手一枝。
三、戊○○於94年3月底某日，明知庚○○（待到案後另行審結
    ）所持有之汽車音響一部，是來路不明之贓物（庚○○於94
    年1月12日凌晨3時許，在臺南縣麻豆鎮○○路麻豆國小前，
    竊自己○○所有車牌WO-3531號自用小客車），仍以新臺幣
    一千元代價購買，並安裝於自用之小客車。
四、丁○○復與辛○○（待到案後另行審結）承前開不法所有之
    犯意聯絡，於94年5月13日晚上9時許，夜間侵入乙○○位於
    臺南縣佳里鎮○○街26號2樓住處，竊取筆記型電腦一台外
    接燒錄器及美金15元；二人將筆記型電腦外接燒錄器持至臺
    南縣佳里鎮○○路183號「佳音通信行」，以一萬二千元售
    予不知情之黃明隆後，朋分花用，美金15元則由辛○○分得
    。嗣經乙○○於94年5月14日報警後，經警循線查獲。
二、前項犯罪事實，有下列事證足資證明：
(一)、被告戊○○、丁○○之自白。
(二)、共同被告甲○○、辛○○、庚○○於警詢及檢察官偵查時之
    供述。
(三)、被害人丙○○、己○○之供述。
(四)、贓物認領保管單。
三、論罪科刑
(一)、被告戊○○所為，係犯刑法第321條第1項第4款之結夥三人
    加重竊盜罪及刑法第349條第2項故買贓物罪。所犯二罪間，
    方法不同，行為互異，應分論併罰。又其所為竊盜犯行，與
    甲○○、丁○○有犯意聯絡及行為分擔，應論以共同正犯。
    又被告戊○○有如事實欄所載之前科，有臺灣高等法院被告
    全國前案紀錄表一紙可資參酌，其於有期徒刑執行完畢後五
    年內，再犯本件有期徒刑以上之罪，為累犯，均應依刑法第
    47條累犯規定，加重其刑。
(二)、核被告丁○○所為，係犯刑法第321條第1項第4款之結夥三
    人加重竊盜罪及同條第1項第1款夜間侵入住宅罪。又本院認
    為結夥三人在廟門前竊取廟方財物，侵害法益之情節，程度
    上較侵入當時屋主不在之住宅嚴重。因認被告其先後二次犯
    行，時間緊接，所犯均係構成要件相同之罪名，顯係基於概
    括犯意為之，應依連續犯之規定，從一情節較重之結夥三人
    竊盜罪論處，並加重其刑。又所為結夥三人竊盜犯行，與甲○○及戊○○間，有犯意聯絡及行為分擔，應論以共同正犯
    ；所為夜間侵入住宅竊盜犯行，與被告辛○○間，有犯意聯
    絡及行為分擔，應論以共同正犯。
(三)、爰分別審酌被告犯罪之動機、年輕力壯不思上進、目的係貪
    圖不法利益、結夥三人、夜間侵入住宅行竊，對人民生命、
    財產及居住安寧造成嚴重侵害，惟犯後供承犯行，態度良好
    ，等一切情狀，量處如主文所示之刑，以資懲儆。又扣案之
    扳手一枝係被告甲○○所有，且與前開犯罪事實無涉，爰不
    宣告沒收，附此敘明。
四、又起訴書犯罪事實欄三所載「丁○○」基於概括犯意，於94
    年4月下旬某日，單獨侵入乙○○前開住處，竊得美金800元
    云云；惟依被告辛○○已於警詢筆錄及偵查筆錄自白係其單
    獨所為（參見臺南縣警察局佳里分局南警三字第0940000991
    號卷第5頁、94年偵字6453號卷第16頁），其行為人應係「
    辛○○」，而非被告丁○○，起訴書此部分應係將行為人誤
    繕為被告丁○○，公訴檢察官亦當庭更正為「辛○○」，是
    此部分犯行核與被告丁○○無涉，併此敘明。
五、至於同案被告甲○○、辛○○、庚○○，均待其到庭後另行
    審結，併此敘明。
據上論斷，應依刑事訴訟法第273條之1第1項、第299條第1項前
段、第310條之2、第454條，刑法第28條、第321條第1項第2款、
第4款、第56條、第47條、第51條第5款，判決如主文。
本案經檢察官莊玲如偵查後提起公訴，檢察官羅瑞昌到庭執行職
務。
中　　華　　民　　國　　94　　年　　7 　　月　　4 　　日
　　　　　　　　　刑事第二庭    法　官　洪士傑
以上正本證明與原本無異。
如不服本判決，應於判決送達後10日內，向本院提出上訴狀（應
附繕本）。
　　　　　　　　　　　　　　　　書記官　李佩珊
中　　華　　民　　國　　94　　年　　7 　　月　　5 　　日
附錄本件論罪科刑法條：
中華民國刑法第321條第1項第2款、第4款
  犯竊盜罪而有下列情形之一者，處 6 月以上、5 年以下有期
  徒刑：
  二  毀越門扇、牆垣或其他安全設備而犯之者。
  四  結夥三人以上而犯之者。
